el: Μέθοδος χλωρίωσης με φίλτρο: Λευκασμένο; Χωρίς χλώριο; Φυσικό καφέ; Λευκασμένο με οξυγόνο; Μη λευκασμένο; Άλλο
it: Metodo di sbiancamento del filtro: Decolorati; Senza cloro; Marrone naturale; Sbiancato con ossigeno; Non sbiancato; Altro
zh-TW: 濾紙漂白方式: 漂白; 無氯; 天然棕色; 氧氣漂白; 未漂白; 其他
en: Filter bleaching method: Bleached; Chlorine free; Natural brown; Oxygen bleached; Unbleached; Other
es: Método de blanqueo con filtro: Decolorado; Libre de cloro; Marrón natural; Blanqueado con oxígeno activo; Sin blanquear; Otros
ja: フィルターの漂白方法: ブリーチ済み; 塩素不使用; ナチュラルブラウン; 酸素系漂白; 漂白処理なし; その他
th: วิธีการฟอกขาวแผ่นกรอง: ฟอก; ปราศจากคลอรีน; สีน้ำตาลธรรมชาติ; ฟอกขาวด้วยออกซิเจน; ไม่ฟอก; อื่นๆ
sl-SI: Metoda beljenja filtra: Beljene; Brez klora; Naravna rjava; Beljeno s Oxygen; Nebeljeno; Druga
lt-LT: Filtro balinimo būdas: Šviesintas; Be chloro; Natūrali ruda; Balinta deguonimi; Nešviesinta; Kita
fi: Suodattimen valkaisumenetelmä: Valkaistu; Klooriton; Luonnonruskea; Happivalkaistu; Valkaisematon; Muu
nl: Filterbleekmethode: Gebleekt; Choorvrij; Natuurlijk bruin; Zuurstofgebleekt; Ongebleekt; Overig
ru: Метод отбеливания фильтра: Отбеленный; Без хлора; Натуральный коричневый; Отбеливание кислородом; Неотбеленный; Другой
fr: Méthode de blanchiment du filtre: Décolorés; Sans chlore; Brun naturel; Blanchi à l’oxygène; Non blanchi; Autre
hr-HR: Metoda izbjeljivanja filtera: Izbijeljena; Bez klora; Prirodno smeđa; Izbijeljeno kisikom; Neizbijeljeno; Ostalo
bg-BG: Метод за избелване на филтъра: Обезцветено; Без хлор; Естествено кафяво; Кислородно избелено; Неизбелено; Друго
pl: Metoda wybielania filtracyjnego: Bielone; Bez chloru; Naturalny brązowy; Bielony tlenowo; Niebielony; Pozostałe
sv: Filterblekningsmetod: Blekt; Klorfri; Naturbrun; Oxygen; Oblekt; Övrigt
zh-CN: 滤纸漂白法: 漂白; 不含氯; 自然棕色; 氧漂; 未漂白; 其他
de: Filterbleichverfahren: Blondiert; Chlorfrei; Naturbraun; Sauerstoffgebleicht; Ungebleicht; Sonstiges
pt-BR: Método de branqueamento por filtro: Descolorido; Sem cloro; Marrom natural; Branqueado com oxigênio; Sem alvejante; Outro
sk-SK: Metóda bielenia filtra: Bielené; Bez chlóru; Prírodná hnedá; Bielené kyslíkom; Bez bielenia; Iné
pt-PT: Método de branqueamento do filtro: Descolorado; Sem cloro; Castanho natural; Branqueado com oxigénio; Sem branqueamento; Outro
ko: 필터 표백 방식: 탈색; 무염소; 내추럴 브라운; 산소계 표백; 무표백; 기타
da: Filterblegningsmetode: Bleget; Klorfri; Naturlig brun; Oxygenbleget; Uden blegning; Andet
nb: Filterblekingsmetode: Bleket; Klorfri; Naturlig brun; Oxygen; Ubleket; Annet
cs: Metoda bělení filtru: Běleno; Bez chlóru; Přírodní hnědá; Běleno kyslíkem; Neběleno; Jiné
vi: Phương pháp tẩy trắng bộ lọc: Tẩy trắng; Không có clo; Màu nâu tự nhiên; Tẩy trắng bằng oxy; Không tẩy; Khác
tr: Filtre ağartma yöntemi: Ağartılmış; Klor içermez; Doğal kahverengi; Oksijenle ağartılmış; Ağartılmamış; Diğer
ro-RO: Metoda de albire a filtrului: Decolorat; Fără clor; Maro natural; Înălbit cu oxigen; Nealbit; Altele
hu: Szűrőfehérítési módszer: Fehérített; Klórmentes; Természetes barna; Oxigénnel fehérített; Fehérítetlen; Egyéb